【裁判字號】    99,上訴,1883
【裁判日期】    991116
【裁判案由】    毒品危害防制條例
【裁判全文】
臺灣高等法院臺中分院刑事判決        99年度上訴字第1883號
上  訴  人
即  被  告  甲○○
選任辯護人  廖志堯律師（法律扶助）
上列上訴人即被告因毒品危害防制條例案件，不服臺灣臺中地方
法院99年度訴字第311號，中華民國99年8月11日第一審判決（起
訴案號：臺灣臺中地方法院檢察署98年度偵字第23701號），提
起上訴，原審判決如下：
    主  文
上訴駁回。
    事  實
一、甲○○係樹德工專（現已改制為修平技術學院）化工科畢業
    ，具有化學之專業知識背景及合成技術，明知安非他命類之
    毒品，係毒品危害防制條例第2條第2項第2款所列之第二級
    毒品，不得任意製造，且明知以「先驅化學品工業原料之種
    類及申報檢查辦法」第3條第1項所定可供參與反應並成為毒
    品化學結構一部分之甲類原料「Phenylacetone（苯基丙酮
    ），俗稱P2P」，加入胺類化合物反應，再加入「Sodium
    Borohydride（硼氫化鈉）」予以氫化還原後，即可製造安
    非他命類之第二級毒品【上開胺類化合物如係「Methylam
    ine（甲胺）」，則可製成甲基安非他命】，竟基於製造第
    二級毒品之犯意，於民國97年7、8月至98年7、8月之期間，
    接續在不知情之江文雄所有位於臺中縣太平市○○○街6號
    無人居住之空屋內（該屋原為甲○○所有，嗣於82年3月5日
    移轉過戶予江文雄），以「Benzyl cyanide（苯乙）」加
    「Ethylacetate（乙酸乙酯）」加「Sodiumethylate（乙醇
    鈉）」合成「α-pheny lacetoacetonitrile」此中間物質
    後，再加入「硫酸」等酸性製劑予以酸化水解後，合成「
    Phenylacetone（苯基丙酮）」，而著手製造第二級毒品，
    惟因技術未臻成熟尚無安非他命類之成品產出而未遂。嗣於
    98年9月24日臺中市警察局員警因查辦林冠廷（甲○○之子
    ）違反毒品危害防制條例案件，持搜索票前往臺中縣太平市
    ○○○街6號執行搜索時，發覺該屋內有大批化學藥品，且
    化學藥品上收件人載有甲○○之姓名，員警乃報請臺灣臺中
    地方法院檢察署檢察官核發拘票，循線在甲○○實際住居之
    臺中縣太平市○○○街10號將之逮捕，經甲○○同意後，在
    臺中縣太平市○○○街6號、10號扣得如附表一、二所示之
    物。
二、案經臺中市警察局移送臺灣臺中地方法院檢察署檢察官偵查
    起訴。
    理  由
壹、證據能力部分：
一、按被告以外之人於偵查中向檢察官所為陳述，除顯有不可信
    之情況者外，得為證據，刑事訴訟法第159條之1第2項定有
    明文。查證人林碧森於偵查中經具結而為證述，復經原審傳
    喚到庭保障其反對詰問權，而被告、辯護人亦均同意作為證
    據，本院亦查無上開證述有何顯不可信之情況，故上開證述
    ，自有證據能力。
二、按法院或檢察官得囑託醫院、學校或其他相當之機關、團體
    為鑑定，或審查他人之鑑定，並準用第203條至第206條之1
    之規定（不包括第202條囑託個人鑑定時應命鑑定人於鑑定
    前具結之規定），而鑑定之經過及其結果，應命鑑定人以言
    詞或書面報告，刑事訴訟法第208條第1項前段及第20 6條第
    1項分別定有明文。另現行刑事訴訟法關於鑑定之規定，除
    選任自然人充當鑑定人外，另設有囑託機關鑑定制度。依刑
    事訴訟法第198條、第208之規定，不論鑑定人或鑑定機關、
    團體，固均應由法院、審判長、受命法官或檢察官視具體個
    案之需要而為選任、囑託，並依同法第206條之規定，提出
    言詞或書面報告，始符合同法第159條第1項所定得作為證據
    之「法律有規定」之情形，否則所為之鑑定，仍屬傳聞證據
    。然於司法警察機關調查中之案件，為因應實務上，或因量
    大、或有急迫之現實需求，併例行性當然有鑑定之必要者，
    例如毒品之種類與成分、尿液之毒品反應，或者槍、彈有無
    殺傷力等鑑定，基於檢察一體原則，得由該管檢察長對於轄
    區內之案件，以事前概括選任鑑定人或囑託鑑定機關、團體
    之方式，俾便轄區內之司法警察官、司法警察對於調查中之
    此類案件，得即時送請先前已選任之鑑定人或囑託之鑑定機
    關、團體實施鑑定，以求時效（法務部92年9月1日法檢字第
    0920035083號函參照，刊載於法務部公報第312期）。此種
    由檢察機關概括選任鑑定人或概括囑託鑑定機關、團體，再
    轉知司法警察官、司法警察於調查犯罪時參考辦理之作為，
    法無明文禁止，係為因應現行刑事訴訟法增訂傳聞法則及其
    例外規定之實務運作而為。此種由司法警察官、司法警察依
    檢察官所概括選任之鑑定人或囑託鑑定機關、團體所為之鑑
    定結果，與檢察官選任或囑託為鑑定者，性質上並無差異，
    同具有證據能力。本案由臺中市警察局員警送請內政部警政
    署刑事警察局鑑定所出具之鑑定書（參原審卷第42-43、49
    、171頁），依據刑事訴訟法第159條之立法理由及同法第
    206條規定，復審酌毒品鑑定報告均係由專業機關人員本於
    其專業知識及儀器所作成，自具有證據能力。本案其餘由原
    審法院囑託內政部警政署刑事警察局鑑定所出具之鑑定書（
    參原審卷第94-96、268頁），依前開規定，亦具有證據能力
    自不待言。
三、按刑事訴訟法第210條規定「訊問依特別知識得知已往事實
    之人者，適用關於人證之規定。」此即學者所謂「鑑定證人
    」，與一般鑑定人有別。按一般鑑定人僅係依據他人作成之
    基礎事實資料，本於自己在專業領域上之智識、經驗、技術
    或能力為鑑定，惟若鑑定人憑以鑑定之基礎資料，適為鑑定
    人親身作成或經歷者，則此鑑定人既屬基礎事實資料之作成
    者，兼為嗣後為鑑定之人，故稱之為「鑑定證人」，如平時
    診治被告精神病之精神科醫師，嗣後又為鑑定被告犯罪行為
    時精神狀態之鑑定人，其憑以鑑定之基礎事實資料係自己親
    身所經歷之情形是例。復因基礎事實資料之作成，與證人不
    可替代性之性質相同，法律規定「鑑定證人適用關於人證之
    規定。」又證人之證言與鑑定人之意見，其證據性質不同，
    為確保其真實性，所為結文各有不同，前者依刑事訴訟法第
    189條第1項規定，結文應記載「當據實陳述，決無匿、飾、
    增、減」等語，後者依第二百零二條明定，鑑定人之結文內
    應記載「必為公正誠實之鑑定」等語，迥有差異，不能混淆
    （最高法院99年度台上字第3254號判決要旨參照）。查內政
    部刑事警察局鑑識科化學組警務正劉志奮，係全程負責本案
    扣案物之鑑定，係親身經歷本件鑑定基礎資料建立之人，又
    本於自己在專業領域上之智識、經驗到庭提供意見，揆之前
    開說明，自應適用人證規定而命具結，方屬合法。乃檢察官
    於偵查中竟命其為鑑定人之具結（參偵卷第111頁），於法
    不符，且依同法第158條之3「證人、鑑定人依法應具結而未
    具結者，其證言或鑑定意見，不得作為證據」規定，其於偵
    查中所述，自無證據能力。
四、按「被告以外之人於審判外之陳述，雖不符合同法第159條
    之1至第159條之4之規定，但經當事人於審判程式同意作為
    證據，法院審酌該言詞陳述或書面陳述作成時之情況，認為
    適當者，亦得為證據。當事人、代理人或辯護人於法院調查
    證據時，知有第159條第1項不得為證據之情形，而未於言詞
    辯論終結前聲明異議者，視為有前項之同意。」刑事訴訟法
    第159條之5定有明文。經查：本判決所引用其餘被告以外之
    人於審判外之陳述，檢察官、被告及辯護人均同意作為證據
    （參原審卷第311頁），本院審酌上開證據資料製作時之情
    況，尚無違法不當之瑕疵，亦認為以之作為證據應屬適當，
    而均有證據能力。
貳、實體部分：
一、本件判決因就「Phenylacetone」、「Ethy phenyl ketone」
    苯丙酮、苯基丙酮等中、英文名稱均加以引用，且被告就苯
    丙酮、苯基丙酮之名稱亦有多次陳述，為免爭議，爰就本件
    判決中所引用之「Phenylacetone」、「Ethy phenyl ketone
    」中文譯名說明如下：
（一）本案為警查獲後迄至偵查終結，臺中市警察局員警或檢察
      官並未將扣案之內含不明物質容器或不明化學藥品全數送
      驗，是檢察官於訊問被告及起訴書所援引之基礎，乃內政
      部警政署刑事警察局98年11月18日刑鑑字第0980135640號
      鑑定書之內容（參偵卷第71-74頁傳真），而該鑑定書對
      於如附表一編號、、、、、之扣案物中，經
      鑑定所得之「Phenylacetone」物質，其中文名稱譯為「
      苯丙酮」。然該物質係「先驅化學品工業原料之種類及申
      報檢查辦法」第3條第1項所定之甲類原料，而依該辦法附
      表一所定之中文名稱則為「苯基丙酮」（參原審卷第44頁
      正、反面）。又鑑定證人即負責本案扣案物鑑定之內政部
      刑事警察局鑑識科化學組警務正劉志奮於原審審理中證稱
      ：關於化學物質於國際學術上係以IUPAC（國際純化學與
      應用化學聯盟）命名為公認名稱，本案所檢出之「Phenyl
      acetone」與IUPAC命名之「1-Phenylpropan-2-one 」為
      同一物質，中文譯名有「苯丙酮」、「苯基丙酮」等語明
      確（參原審卷第308頁），復經內政部警政署刑事警察局
      99年1月4日刑鑑字第0980181021號函覆無訛（參偵卷第
      136頁）。
（二）依被告辯解及辯護人前於原審辯解及辯護意旨可知（參原
      審卷第70頁反面、74-81頁刑事準備狀暨「苯丙酮」、「
      苯基丙酮」之網路下載資料），被告於主觀認知上，亦認
      「Phenylacetone」之中文譯名應為「苯基丙酮」，而非
      「苯丙酮」，故本案為求用語之統一，對於「Phenylace
      tone」此物質之中文譯名，均以「苯基丙酮」稱之（起訴
      書亦同），又鑑定證人劉志奮於原審99年4月14日審理證
      述中提及「Pheny lacetone」此物質時，為配合該局鑑定
      書之中文譯名，仍以「苯丙酮」稱之（原審審理筆錄亦為
      如此記載），然本判決於引用其該次證述內容時，將逕予
      記載為「Phenylacetone（苯基丙酮）」以免爭議。至關
      於「Ethy phenyl ketone」此物質（即附表一編號之扣
      案物經內政部警政署刑事警察局鑑定所得），被告於原審
      陳稱其中文譯名為「苯丙酮」，並提出網頁資料為佐（參
      原審卷第76頁），為免文字用語有所混淆，本判決均以「
      Ethy phenyl ketone（乙基苯基酮，即被告所稱之『苯丙
      酮』）」稱之，合先敘明。
二、訊據被告甲○○矢口否認有何製造第二級毒品未遂之犯行，
    辯稱：伊在現場有製造「Ethy phenyl ketone（乙基苯基酮
    ，即被告所稱之『苯丙酮』）」，但發現取樣出來是「
    Phenylacetone（苯基丙酮）」之後，伊就沒有繼續製造下
    去。伊曾於92年間閱讀中興大學某化學之學術報導後，認「
    Phenyl acetone（苯基丙酮）」係可供合成醇類、胺類、醛
    類之中間體，乃很有發展潛力之物質，故曾於92年間從事研
    發，嗣得知該物質係製作安非他命類毒品之先驅原料且為管
    制物品後，旋即停止研發，當時並未製成任何物質成品。俟
    96年底伊前往香港地區，與綽號「阿蔣」之某化學原料廠商
    接洽合作，原本雙方洽談之內容，係由伊負責將「阿蔣」每
    月自大陸地區進口之「Ethy phenyl ketone（乙基苯基酮，
    即被告所稱之『苯丙酮』）」加以純化，使該物質得由工業
    級提升至醫藥級原料使用。然返國後，伊自己多事，於97年
    7月至10月間，自行以「苯甲氰」加「乙酸乙脂」，再加入
    「乙醇鈉」，繼而以「乙醇」加熱至沸點，嗣經水解程序去
    除下層雜質，上層物質經與「硫酸」反應後再行水解去除下
    層雜質後，再將上層物質以三角瓶冷凝管加熱蒸餾而萃取出
    「Ethy phenyl ketone」，然因「Phenylacetone（苯基丙
    酮）」之沸點為攝氏216度，而「Ethy phenyl ketone（即
    苯丙酮）」之沸點為攝氏218度，故於萃取過程中無法有效
    控制沸點溫度，致將「Phenylacetone（苯基丙酮）」一併
    提存而出，故扣案所得之「Phenylacetone（苯基丙酮）」
    ，實係於純化「Ethy phenyl ketone（即苯丙酮）」過程中
    所產生之副產物，且依照鑑驗報告，也知道「Phenylaceton
    e（苯基丙酮）」係的含量都是很微量，不足以達到可以作
    成安非他命類毒品之程度，伊目的是要製作「Ethy phenyl
    ketone（即苯丙酮）」。又伊原本已預定於98年底，再前往
    香港地區與「阿蔣」碰面，然因本案為警查獲致未能成行。
    故伊主觀上並無製造安非他命類毒品之犯意云云（參原審卷
    第70頁反面、212頁反面-214頁、第308頁反面-309頁，及本
    院卷第50-51頁、68-69頁、第89-90頁）。辯護人辯護意旨
    則以：本件之扣案物中經鑑定結果，固有可供製造安非他命
    類毒品之先驅原料「Phenylacetone（苯基丙酮）」，然該
    物質僅係被告於純化非屬毒品原料之「Ethy phenyl ketone
    乙基苯基酮，即被告所稱之『苯丙酮』）」過程中所產生之
    副產物，足認被告並無製造第二級毒品之犯意。況本件扣案
    物中，並未檢出如鑑定證人到庭所證稱以「Phenylacetone
    （苯基丙酮）」為原料，續加入「甲胺」及「硼氫化鈉」而
    可合成之甲基安非他命成品或半成品，益見被告充其量僅係
    製造可供合成毒品之先驅原料，其犯罪階段亦難謂已該當製
    造第二級毒品之著手階段，即認被告已有製造安非他命類毒
    品未遂之行為，惟請審酌被告已自白其犯行，依毒品危害防
    制條例第17條第2項規定予以減輕其刑等語置辯。惟查：
（一）本件係臺中市警察局員警為查辦林冠廷（被告之子）違反
      毒品危害防制條例案件，而於98年9月24日持搜索票，前
      往臺中縣太平市○○○街6號欲執行搜索時，發覺該屋內
      有大批化學藥品及實驗器具，且化學藥品容器外標示有「
      收件人甲○○」字樣，乃報請臺灣臺中地方法院檢察署檢
      察官核發拘票，並循線在被告實際住居之臺中縣太平市○
      ○○街10號後門將之逮捕，經被告同意後，在臺中縣太平
      市○○○街6號、10號扣得如附表一、二所示之物等情，
      有臺中市警察局刑警大隊偵二隊小隊長林國湧所製作之偵
      查報告、原審搜索票、同意搜索切結書、現場查獲照片、
      臺中市警察局刑案現場勘查圖（一）（二）在卷可稽（參
      警卷第25、45、46頁、聲拘卷第5頁反面-17頁反面原審卷
      第258、259頁），復有如附表一、附表二所示之物扣案可
      佐。嗣經臺中市警察局及原審法院，先後將附表一所示扣
      案之不明液體、化學藥品等送請內政部警政署刑事警察局
      鑑定結果，各如附表一「鑑定結果欄」所示，亦有內政部
      警政署刑事警察局98年11月18日刑鑑字第0980135640號鑑
      定書、98年12月3日刑鑑字第0980160659號鑑定書、98年
      12月29日刑鑑字第09 80170643號鑑定書、99年3月11日刑
      鑑字第0990016961號鑑定書、99年6月24日刑鑑字第09900
      82236號鑑定書附卷可參（參原審卷第42-43、49、94、17
      1、268頁）。
（二）本案自附表一編號、、、、、、所示之扣
      案物鑑定所得之「Phenylacetone（苯基丙酮）」，係屬
      「先驅化學品工業原料之種類及申報檢查辦法」第3條第1
      項所明定，屬於可參與反應並成為毒品之化學結構一部份
      之甲類原料（參原審卷第44頁正、反面），並經鑑定證人
      劉志奮於原審審理中結稱：「Phenylacetone（苯基丙酮
      ）」俗稱「P2P」，「Phenylacetone（苯基丙酮）」加胺
      類化合物反應後，再予氫化還原即可生成安非他命類毒品
      ，其中胺類化合物倘係使用「甲胺」，則可製成甲基安非
      他命。又氫化還原之程序，一般係以耐高壓之容器中填入
      氫氣加催化劑（即俗稱催化槽）為之，惟倘使用「硼氫化
      鈉」等試劑並予手工或機器攪拌，在開放性容器如一般圓
      體燒杯即可進行等語明確（參原審卷第128頁反面）。又
      關於「Phenylacetone（苯基丙酮）」之合成方式，亦經
      鑑定證人劉志奮於原審審理中結稱：依國際學術對於司法
      實務製毒犯罪之研究書籍（內容參偵卷第67頁，其出處參
      原審卷第138頁）所載，合成「Phenylacetone（苯基丙酮
      ）」之方式有多種，參與反應之相關物質，業於本案扣案
      物中檢出者，則為(1)以「Benzylcy anide（苯乙）」
      加「Ethyla cetate（乙酸乙酯）」加「（乙醇鈉）」合
      成「α-phenylacetoacetonitrile」此中間物質後，再加
      入硫酸等酸性製劑予以酸化水解，合成「Phenylacetone
      （苯基丙酮）」（其化學反應式參偵卷第67頁所載之P2）
      、(2)以「Benzyl（氯甲苯）」加「Aceticanhydr ide（
      醋酸酐）」（其化學反應式參原審卷第142頁打勾處）及
      (3)以「Benzene（苯）」加「Chloroacetone（氯丙酮、
      或稱一氯丙酮）」（化學反應式參偵卷第67頁之P7）加「
      Aluminium chloride anhyd（三氯化鋁）」等語明確（參
      原審卷第130正、反面、131、132頁），並有參考文獻資
      料附卷足憑【參偵卷第67頁（其出處參原審卷第138頁外
      文書籍封面）、原審第142頁網頁資料）。
（三）被告雖謂：伊係96年間前往香港地區與綽號「阿蔣」之原
      料廠商洽談純化「Ethy phenyl ketone（乙基苯基酮，即
      被告所稱之『苯丙酮』）」之事宜，返國後遂自行合成「
      Ethy phenyl ketone」，然於萃取過程中因沸點控制不易
      而生成「Phenylacetone（苯基丙酮）」云云置辯，且依
      卷附之被告入出境紀錄所示（參原審卷第231頁），其固
      曾於96年12月間出國，然查：
    1.被告於偵查中辯稱：伊以本案扣案之物品從事相關之化學
      實驗，僅欲測試自己是否有製造相關物質之能力，並無其
      他目的云云（參偵卷第23、24頁），嗣於起訴移審原審訊
      問時則辯稱：「苯基丙酮」係一種香料，伊係打算製造「
      苯基丙酮」作為芳香酮之原料，可做汽車芳香劑使用云云
      （參原審卷第11頁反面）。其何以對於與香港地區綽號「
      阿蔣」之廠商間關於純化「Ethy phenyl ketone（乙基苯
      基酮，即被告所稱之『苯丙酮』）」之合作計畫隻字未提
      ，已甚可疑。繼而於原審準備程序中辯稱：伊於96年間前
      往香港時，某位原料代理商請伊嘗試製作「Ethy phenyl
      ketone（乙基苯基酮，即被告所稱之『苯丙酮』）」云云
      （參原審卷第71頁），更與嗣後於審理中改稱：綽號「阿
      蔣」之原料廠商，原係請伊將自大陸進口之「Ethy
      phenyl ketone（乙基苯基酮，即被告所稱之『苯丙酮』
      ）」純化即可，係伊自己擅作主張研發製造云云（參原審
      卷第212頁反面），互核不符，是關於被告辯稱伊係從事
      純化「Ethy phenyl ketone（乙基苯基酮，即被告所稱之
      『苯丙酮』）」之實驗，而於萃取過程中產生副產物「
      Phenylacetone（苯基丙酮）」乙節，已難遽採。
    2.又被告於原審審理中原供稱：伊係前往化學材料行購買「
      苯乙」，再用「苯乙」製造「苯甲氰」，以合成「苯
      丙酮」，然如何以「苯乙」製造「苯甲氰」，伊現在忘
      記了等語（參原審卷第213頁），嗣又翻異前詞改稱：伊
      係以「氯甲基苯」加「氰化鈉」合成「苯甲氰」（並當庭
      繪製分子結構圖參原審卷第321頁）」，並以「苯甲氰」
      加入「乙酸乙酯」，再加入「乙醇鈉」，並選用「乙醇」
      作為溶劑加熱至沸點，經反應4個鐘頭後，再加入清水加
      以水解，並以分液漏斗予之分層，將不溶於水之上層物質
      留下，下層物質去除。所留下之上層物質經以「硫酸」反
      應後，再以同一方式水解且無庸加熱，再次將上層物質留
      下，下層物質去除，嗣後再將上層物質以三角瓶冷凝管加
      熱蒸餾萃取「Ethyl phenyl ketone」，然因「Phenylace
      tone」之沸點係攝氏216度，「Ethyl phenyl ketone」的
      沸點是攝氏218度，溫度不易控制，故實驗結果僅純化為
      附表編號之「Ethyl phenyl ketone」，其餘含有「
      Phenylacetone」、苯醋酸等物質之扣案液體，均係純化
      萃取過程中所去除之物，且上開製造過程亦有文獻資料可
      供參考云云（參原審卷第308頁反面-390頁，被告所稱之
      文件資料參原審卷第76-84頁），然經鑑定證人劉志奮當
      庭結稱：被告所述以「氯甲基苯」加「氰化鈉」合成「苯
      甲氰」、及以「苯甲氰」加入「乙酸乙酯」再加入「乙醇
      鈉」，經多次水解後萃取「Ethyl phenyl ketone」，並
      於萃取過程中生出「Phenylacetone」、苯醋酸等副產物
      之方式，均違反最基本之化學原理，因碳數不符，亦即「
      氯甲基苯」有7個碳，「氰化鈉」有1個碳，合成之物質應
      有8個碳，然「苯甲氰」僅有7個碳，況現場亦未扣得殘留
      「苯甲氰」之瓶罐或容器。其次，「苯甲氰」有7個碳，
      然「苯醋酸」有8個碳，故「苯甲氰」僅以水解反應不可
      能生成多1個碳之「苯醋酸」。再者，倘如被告所述，「
      Phenylacetone」與「Ethyl phenyl ketone」之沸點僅有
      攝氏2度之差，要無可能得以萃取出附表一編號扣案物
      所呈現全無雜質殘留之「Ethyl phenyl ketone」。復經
      伊核閱卷附如被告所稱之參考資料中，並無提及以「苯甲
      氰」加入「乙酸乙酯」再加入「乙醇鈉」合成「Ethyl
      phenyl ket one」之反應方式等語綦詳（參原審卷第309
      頁正、反面），足見被告所述萃取「Ethyl phenyl
      ketone」之過程，不僅反覆矛盾，更與化學原理相悖，況
      現場復查無所謂「苯甲氰」之物質，故被告辯稱係從事合
      成「Ethyl phenyl ketone」之實驗，並因而產生副產物
      「Phenylacetone」乙節，要與事實不符，委無可採。
    3.鑑定證人劉志奮於原審審理中結稱：根據現場扣案物之鑑
      定所得結果，扣案之多瓶不明液體中，各單一液體內均同
      時含有「Benzylcyanide（苯乙）」、「Phenylacetone
      （苯基丙酮）」、「α-phenylacetoacetonitrile」及「
      苯乙」酸化水解之副產物「Benzeneacetamide」、「苯
      醋酸」等成分（即附表一編號、、、、、、
      所示），且扣案之化學藥品中，亦有「Benzylcyanide
      （苯乙），參附表一編號」、「Ethylacetate（乙酸
      乙酯），參附表一編號、）」、「Sodiumethylate（
      乙醇鈉），參附表一編號」（及「Sulfuric acid（硫
      酸），參附表一編號」等物，足認關於伊所提供合成「
      Phenylacetone（苯基丙酮」之方法中，被告係以「Benzy
      lcyanide（苯乙）」加「Ethy lacetate（乙酸乙酯）
      」加「Sodiumethylate（乙醇鈉）」，合成「α-phenyla
      cetoacetonitrile」此中間物質後，再加入硫酸等酸性製
      劑予以酸化水解之方式，實際從事合成「Phenylacetone
      （苯基丙酮）」之實驗。至於扣案單一液體中，雖未發現
      同時含有「Benzyl（氯甲苯）」及「Aceticanhydride（
      醋酸酐）」、或「Benzene（苯）」及「Chloroacetone（
      氯丙酮、或稱一氯丙酮）」複合成分之物，然上開物質，
      亦均分別於扣案物中逐一檢出（參附表一編號、、
      ，另及係標示「Benzene」之空瓶）等語綦詳（參原
      審卷第309頁反面），是倘被告之實際目的非在合成「
      Phenylacetone（苯基丙酮）」，又豈有於扣案物中各檢
      出上開可供合成反應「Phenylacetone（苯基丙酮）」之
      多種化學藥品之理？
    4.被告於偵查及原審準備程序中均供承：伊確實曾製作「苯
      基丙酮」，係以「苯」加「一氯丙酮」，再加無水之「三
      氧化二鋁」，並用扣案之攪拌機加以攪拌，再以電磁爐加
      熱等語（參偵卷第23頁、原審卷第70頁），此與鑑定證人
      劉志奮前述以「Benzene（苯）」加「Chloroacetone（氯
      丙酮、或稱一氯丙酮）」加「Aluminium chloride anhyd
      （三氯化鋁）」之合成方式幾近相同。又鑑定證人劉志奮
      復結稱：關於警卷第82頁扣案筆記之記載，「C7H7Cl」可
      能係「氯甲苯」，然氯甲苯正確的分子式為「C6H5CH2Cl
      」，因「C7H7Cl」是某個分子式，然因分子結構的不同，
      在此基礎分子式之下加入不同物質即會產生不同結構而生
      成不同的物質，又在該筆記下方有寫「苯基丙酮（筆錄仍
      依其陳述載為『苯丙酮』，下同）」的分子式「C6H5CH2C
      OCH3」，故伊推測被告所寫的「C7H7Cl」應係氯甲苯，「
      （CH3CO）2O」是「醋酸酐」分子式，下面寫的分子式「
      C6H5CH2COCH3」即為「苯基丙酮」，而在「C7H7Cl」下方
      之符號「  」本應為「氯化苯」的分子結構，然氯化苯的
      分子式應為「C6H5Cl」，故伊認為該符號應該是要畫「氯
      化苯」之分子結構式，然畫錯少了一撇（鑑定證人於原審
      當庭繪製正確之分子結構，參原審卷第137頁），故綜合
      整張筆記之結構加以解讀，應係記載以「氯甲苯」加入「
      醋酸酐」合成「苯基丙酮」之反應式等語明確（參本院卷
      第129頁），益見被告對於合成「Phenylacetone（苯基丙
      酮）」之方式知之甚詳。
    5.承上各節，可知上開鑑定證人劉志奮所證述關於理論及國
      際相關文獻所發表可供合成「Phenylacetone（苯基丙酮
      ）」之多種方式中，以「苯乙」法合成之相關物質，均
      已在本案現場扣案物中鑑定檢出，顯見確已由被告實際實
      驗所得。而依被告之供述及扣案之筆記內容，亦足認被告
      對於其餘「苯」加「一氯丙酮」、「氯甲苯」加入「醋酸
      酐」等方式亦有研究，倘謂被告之目的非在合成「
      Phenylacetone（苯基丙酮）」，則上開反應物質又豈有
      巧合地全數出現在查扣現場之理？是被告辯稱其係從事純
      化「Ethy phenyl ketone（乙基苯基酮，即被告所稱之『
      苯丙酮』）」乙節，既乏實據，復有化學原理之矛盾業如
      前述，其此部分辯解，殊難採信，是被告確有從事合成製
      造「Phenylacetone（苯基丙酮）」之行為，足堪認定。
      至被告稱扣案之化學物品等，其「Phenylacetone（苯基
      丙酮）」含量不足以達到作成安非他命類之毒品云云，然
      查依現場查獲如附表一、二所示物品，其各單項化學物品
      或容器等，數量均非甚鉅，非如社會屢見查獲規模龐大之
      製毒工廠，則其依各該化學物品製成之「Phenylacetone
      （苯基丙酮）」數量相對而言，自屬無多。而化學物質結
      合之化學反應，並不以數量、成分含量多寡為基礎，只需
      以不同化學物質用固定比例加以結合經各該物質中之分子
      中元素的交換和化學鍵的轉移、形成或消失等化學反應即
      可形成新物質。本件被告乃因技術未臻成熟，始未能產出
      安非他命類之毒品，與其所製造產出之「Phenylacetone
      （苯基丙酮）」數量、含量多寡無涉，被告請求就扣案物
      品送請鑑定「Phenylacetone（苯基丙酮）」之含量，核
      無必要，併予駁回。
（四）辯護意旨另以：被告並無製造第二級毒品之犯意，是縱認
      被告所合成之「Phenylacetone（苯基丙酮）」係可供製
      造第二級毒品之原料，其行為亦難該當於製造第二級毒品
      之著手階段云云。惟查：
    1.被告對於其合成「Phenylacetone（苯基丙酮）」之目的
      ，所供前後不一，業如上述，復參酌原審命臺中市警察局
      員警訪查結果，不論係「Phenylacetone（苯基丙酮）」
      或「Ethy phenyl ketone（乙基苯基酮，即被告所稱之『
      苯丙酮』）」，均為外國工廠生產製造，需依相關規定向
      化學原料之進口商填具使用人資料、用途等，方可由進口
      商向外國工廠訂購，且目前於國內均販售予機關學校等團
      體，非販售予個人。又上開物質之價格，依外國工廠生產
      之純度有別，「Phenylacetone」之價格約每100公克為
      2,000元至2,500元不等，「Ethy phenyl ketone」則為
      1,500元至1,800元不等，有臺中市警察局99年4月26日中
      市警刑字第0990029298號函暨偵查報告附卷可憑（參原審
      卷第165、166頁），足見上開物質之市價均非甚為高昂，
      甚且，被告亦自承如此製造顯不敷成本（參原審卷第71頁
      ），是其煞費心思、大費周章且反覆實驗，所圖究竟為何
      ？實已令人費解。
    2.本案查扣地點所在之臺中縣太平市○○○街6號房屋，原
      係被告所有，嗣於82年3月5日辦理所有權移轉登記予江文
      雄後，被告曾續住該屋，迄至84年初江文雄即命被告遷出
      ，並委託房屋仲介公司出售，江文雄並未同意被告使用該
      屋從事化學實驗等情，業據證人江文雄於警詢中證稱明確
      （參原審卷第178-179頁），並有臺中縣太平地政事務所
      99年4月26日平地登字第0990003066號函所附土地登記謄
      本、建物登記謄本暨登記異動資料、臺中縣地方稅務局大
      屯分局99年5月5日中縣稅屯分密房字第0998007556號函所
      附臺中縣房屋稅籍資料表在卷足憑（參原審卷第158-164
      、168、169頁），復參酌被告自承：伊曾受僱於梅華精密
      工業股份有限公司從事鐘錶業多年，嗣後自行開設祥億精
      密工業股份有限公司，由母親擔任負責人，從事鐘錶表面
      之製作處理，公司營運近10年，嗣則將公司資產出售而結
      束營業予大陸廠商等語在卷（參原審卷第213頁反面-214
      頁），且有祥億精密工業股份有限公司之登記資料附卷可
      參（參原審卷第232頁），再者，被告名下之資產非少，
      亦有稅務電子閘門財產所得調件明細表在卷可稽（參原審
      卷第189-203頁），是依其經營事業之經歷及財務實力，
      倘其確基於研發具有商業發展潛力化學物質之目的，理當
      經過縝密周延之計畫，且大可承租合適之場地，建置完足
      之設備，正大光明地為之，又何苦擅闖他人所有之空屋，
      並自製簡陋器具，在雜亂不堪之場地，以不欲為人知而近
      乎宵小之行徑從事所謂「正當、合法」之實驗？
    3.參酌附表二所示扣案被告所書寫或留存之筆記、教科書內
      容節錄或書信資料，其中教科書節錄部分係有關於甲基安
      非他命、安非他命之特性及以「Phenylacetone（苯基丙
      酮）」為原料製造安非他命之方法（即警卷第87、88頁）
      ，其餘亦有以「紅磷法」製造安非他命之過程（即警卷第
      83、84左半部頁）及關於愷他命之製造流程（即警卷第79
      、81、86頁）乙節，業據被告於原審供承在卷（參原審卷
      第69頁反面-70頁），復經鑑定證人劉志奮於原審審理中
      證稱無訛（參原審卷第128頁反面-130頁），足見被告對
      於各種毒品之製程均有涉獵及關注，尤對以「Phenylace
      tone（苯基丙酮）」為原料製造安非他命類毒品之方法更
      多所鑽研，堪認其合成「Phenylacetone（苯基丙酮）」
      之目的，即在製造安非他命類之毒品，至為灼然，其辯稱
      主觀上並無製造第二級毒品之犯意云云，殊無可採。
    4.按刑事法上之未遂犯，係謂已著手於犯罪行為之實行而未
      遂者而言；所稱著手，指犯人對於犯罪構成事實主觀上有
      此認識，客觀上並有開始實行此一構成事實之表徵（行為
      ），而所實行者乃犯罪行為之開端，且與犯罪行為之實行
      已達到相當密接之程度（最高法院82年台上字第2119號、
      98年度台上字第4563號判決要旨參照）。經查，化合物品
      乃是以不同化學物質用固定比例加以結合經各該物質中之
      分子中元素的交換和化學鍵的轉移、形成或消失等化學反
      應而形成新物質，其後新物質並以同此之方法再度與他化
      學物質進行化學反應而再度產生其他新物質。而製造安非
      他命類毒品之方法亦係以不同之先驅化學物品用各不同種
      類之方法加以多層次結合使其產生化學反應後產出，已如
      前述，是關於製造安非他命類毒品之犯罪行為已否著手，
      應以行為人是否已就相關安非他命類毒品之先驅化學物品
      進行相關連之結合使其產生化學反應為判斷標準，並應以
      此標準始得抑制並杜絕不法製造毒品者之犯行。查被告於
      偵查中初訊時已供承：伊有將「苯基丙酮」加「甲胺」反
      應，續加入「硼氫化鈉」等語（參偵卷第23頁），其嗣後
      雖改稱：伊於偵查中僅將所知之製造方法告知檢察官等語
      （參原審卷第70頁反面），且扣案物中尚無「苯基丙酮」
      確與「甲胺」、「硼氫化鈉」等反應合成之相關物質，然
      依扣案之被告所書寫筆記（參警卷第84頁右半部方形外框
      內文字），其中載及「加甲基胺（CH3NH2）→反應加入
      LiAlH4或硼氫化鈉反應即得」之部分，倘係以「苯基丙酮
      」為原料，即屬以「苯基丙酮」加「甲胺」，續加入四氫
      鋁化鋰或硼氫化鈉還原，製成甲基安非他命之過程乙節，
      業據被告自承不諱（參原審卷第212頁正面-反面），核與
      鑑定證人劉志奮於原審審理中證稱情詞相符（參原審卷第
      129頁反面），參酌「甲胺」、「硼氫化納」等化學藥品
      （參附表一編號、、）均在扣案物之列，益見被告
      當可順利進行製成甲基安非他命之後續流程，況其於偵查
      中經原審羈押訊問時已供稱：以伊之專業技術，欲製作毒
      品安非他命並無問題等語明確（參聲羈字卷第7頁），足
      徵被告確已實行製造第二級毒品犯行之開端，且與犯罪實
      行達於甚為密接之程度而屬著手於犯罪行為實行之階段無
      訛，辯護意旨上開所稱被告行為尚未著手云云，尚難憑採
      。次查，被告基於製造第二級安非他命類毒品之犯意，並
      實際合成「Phenylacetone（苯基丙酮）」此一原料，且
      對於後續需加入反應以製成安非他命類毒品之化學物質，
      亦均在現場扣案物品之列而處於被告唾手可得之情況，業
      如前述，足認被告已著手於犯罪構成要件之實行，其行為
      非客觀上毫無危險，且並未誤認普遍、恆常之自然法則，
      僅因技術欠缺或遭警查獲等偶發因素，始未克其功，自僅
      屬障礙未遂，要無疑義。
（五）關於被告合成「Phenylacetone（苯基丙酮）」而著手製
      造安非他命類毒品之時間，雖據被告辯稱：伊係於92年間
      嘗試研發合成「苯基丙酮」，然並未成功，嗣後未於中平
      七街6號從事實驗，迄於97年7月間起開始純化「Ethy
      phenyl ketone（乙基苯基酮，即被告所稱之『苯丙酮』
      ）」，惟至97年10月初即停止實驗云云（參原審卷第212
      頁反面、第214頁），然證人即住所毗鄰上開搜索地點之
      居民林碧森於警詢、偵查及原審審理中證稱：本案受搜索
      之中平七街6號即在伊住家中平路169號後方，兩棟房子間
      距僅有1公尺多（證人當庭繪製位置圖參原審卷第255頁）
      。自98年7、8月間，約於凌晨2、3許，中平七街6號即會
      傳出酸酸臭臭之氣味，伊配偶覺得很嗆、很刺鼻，伊則認
      為係比食物腐敗之臭酸味還濃烈之氣味，98年間傳出氣味
      之時間則改為早上，98年7、8月間味道特別濃厚等語明確
      （參警卷第21-22頁、偵卷125-126頁、原審卷第252頁正
      、反面），而證人即查獲本案之臺中市警察局員警林國湧
      證稱：中平七街6號現場凡通往化學藥品擺放處之路徑均
      無灰塵，顯有人經常走動。又化學藥品瓶身亦很乾淨並無
      灰塵累積等語明確（參原審卷第133頁正、反面）。再者
      ，被告用以合成「Phenylacetone（苯基丙酮）」之重要
      原料即附表一編號所示之「Benzylcyanide（苯乙）
      」，確係97年間進口乙節，亦經益和貿易有限公司函覆無
      訛，有員警職務報告暨該扣案藥品瓶身照片、益和貿易有
      限公司書函、臺灣臺中地方法院檢察署辦案公務電話紀錄
      附卷足憑（參偵字第68、69、114、115頁），是綜上各情
      ，足徵被告辯稱伊合成「Phenylacetone（苯基丙酮）」
      之時間為92年間、且查獲前1年已未再以本案化學藥品從
      事實驗云云，均與事實不符，要無可採，是被告以「
      Benzylcyanide（苯乙）」為原料合成「Phenylacetone
      （苯基丙酮）」之時間，應為97年7、8月間至98年7、8月
      間，應堪認定。
（六）綜上，本件事證明確，被告上揭犯行，洵堪認定，應依法
      論科。
二、論罪科刑：
（一）查毒品危害防制條例第4條雖於98年5月20日經修正公布，
      同年月22日施行，然被告著手製造第二級毒品之行為延續
      時間，係迄於98年7、8月間，業如上述，是本件尚無新舊
      法比較之問題，先予敘明。查被告合成「先驅化學品工業
      原料之種類及申報檢查辦法」第3條第1項所定可供參與反
      應並成為毒品化學結構一部分之甲類原料「
      Phenylacetone （苯基丙酮），俗稱P2P」而著手製造安
      非他命類之第二級毒品，惟因技術未臻成熟，未及產出成
      品即為警查獲，核其所為，係犯毒品危害防制條例第4條
      第6項、第2項之製造第二級毒品未遂罪。再按如數行為於
      同時同地或密切接近之時地實施，侵害同一之法益，各行
      為之獨立性極為薄弱，依一般社會健全觀念，在時間差距
      上，難以強行分開，在刑法評價上，以視為數個舉動之接
      續施行，合為包括之一行為予以評價，較為合理，則屬接
      續犯，而為包括之一罪（最高法院86年台上字第3295號判
      例可參）。被告基於製造第二級毒品之單一犯意，於密接
      之時間，在同一地點，反覆實驗而為著手行為，侵害同一
      社會法益，各行為之獨立性極為薄弱，依一般社會健全觀
      念，在時間差距上，難以強行分開，自應視為數個舉動之
      接續施行，而為接續犯，僅論以包括一罪。被告係未遂犯
      ，爰依刑法第25 條第2項規定，按既遂犯之刑減輕之。末
      按毒品危害防制條例第17條第2項所稱自白，指被告就犯
      罪事實全部或一部承認自己刑事責任所為之陳述，其方法
      有明示與默示二種。明示自白，其為自白固不待言；默示
      自白，係依被告之言語、內容、表情、態度或舉動足以表
      現其為犯罪事實之承認者，與明示自白有同等效力。經查
      ，本件被告雖於偵審中坦承其有合成「Phenylacetone（
      苯基丙酮）」之事實，惟對於其合成「Phenylacetone（
      苯基丙酮）」後之後續化學製程，係繼續加入其他化學元
      素以合成甲基安非他命等事實則矢口否認，亦未承認其應
      負刑事責任，核與上揭法條所稱自白之意義不符，本院自
      無援引該條規定為被告減輕其刑之適用，辯護意旨以被告
      已於偵審中自白犯行，請求依前揭法條規定減輕被告刑責
      ，尚有未合，併此敘明。
（二）原審法院因認被告罪證明確，適用毒品危害防制條例第4
      條第6項、第2項、第19條第1項，刑法第11條、第25條第2
      項規定，審酌被告正值壯年，竟圖謀不軌，擅自合成可供
      安非他命類毒品原料使用之「Phenylacetone（苯基丙酮
      ）」，並齊備後續所需之各項化學物質而著手製造安非他
      命類毒品，雖未產出成品即為警查獲，然所為仍有戕害國
      民身心健康之虞，對社會危害非輕，惟本案相較於社會屢
      見查獲規模龐大之製毒工廠而言，情節尚非甚重，及其犯
      後全無悔意，態度不佳等一切情狀，量處有期徒刑4年，
      並就沒收部分以：扣案所示附表一、附表二所示之物，均
      為被告所有，業據其供明在卷，被告雖否認犯罪，惟經核
      應屬其著手反覆實驗以製造第二級毒品所用之物，除附表
      一部分扣案物業供鑑驗滅失之部分外，均應依第19條第1
      項前段，併予宣告沒收（又既經全數扣案，則無不能沒收
      需追徵價額之問題）。至其餘扣案關於愷他命製造之書信
      及教科書內容（參警卷第79、81、86頁）、關於以紅磷法
      製造安非他命流程之筆記（參警卷第83頁、與85頁係同1
      份）及內容不明之筆記（參警卷第80頁），均與本案無直
      接關連；又電子計算機1個、LG牌行動電話1支（門號
      0000000000號）、電腦隨身碟2支、SIM卡2張，業據被告
      供稱均屬日常所用之物，要與化學實驗無關等語在卷（參
      原審卷第312頁反面），至扣案之電腦主機，經員警檢視
      結果，內容並無關於本案製造第二級毒品之相關檔案資料
      ，亦有臺中市警察局電腦鑑驗報告附卷可憑（參偵卷第
      81-83頁），是上開物品，均不另予宣告沒收。核其認事
      用法俱無不當，量刑亦稱允洽，應予維持。被告上訴否認
      犯罪及請求減輕其刑，均無理由，其上訴應予駁回。
據上論結，應依刑事訴訟法第368條，判決如主文。
本案經檢察官乙○○到庭執行職務。
中    華    民    國    99    年    11    月    16    日
            刑事第二庭  審判長法  官  邱  顯  祥
                              法  官  張  國  忠
                              法  官  王  鏗  普
以上正本證明與原本無異。
如不服本判決應於收受送達後十日內向本院提出上訴狀，其未敘
述上訴之理由者並得於提起上訴後十日內向本院補提理由書（均
須按他造當事人之人數附繕本）「切勿逕送上級法院」。
                              書記官  詹  雅  婷
中    華    民    國    99    年    11    月    16    日
附表一：
註：以下所稱原編號即原審卷第258、259頁之臺中市警察局刑案
現場勘查圖（一）（二）所示之編號
┌──┬───────┬─────┬─────────────┬──────┐
│編號│證  物  名  稱│查獲地點  │鑑      定      結      果│鑑定書頁碼  │
├──┼───────┼─────┼─────────────┼──────┤
│  │三口瓶（內裝褐│臺中縣太平│經檢視為褐色液體。        │內政部警政署│
│    │色液體）      │市○○○街│1.檢出"Benzyl cyanide"（  │刑事警察局98│
│    │              │6號1樓客廳│  苯乙）、"Benzeneacetam│年11月28日刑│
│    │【即圖 (一)原 │          │  ide"、"Benzeneacetic aci│鑑字第098013│
│    │編號8-A（偵卷 │          │  d"（苯醋酸）、"Phenylace│5640號鑑定書│
│    │第97頁上方照片│          │  tone"（苯丙酮）、"α-Phe│（原審卷第42│
│    │）】          │          │  nylacetoacetonitrile"等 │-43頁反頁） │
│    │              │          │  成分。                  │【鑑定書鑑定│
│    │              │          │2.未檢出二級毒品" 甲基安非│結果所載之「│
│    │              │          │  他命" （Methamphetamine │包裝玻璃瓶」│
│    │              │          │  ）及四級毒品：毒品先驅原│為採證單位所│
│    │              │          │  料" 麻黃" （Ephedrine │提供（臺中市│
│    │              │          │  ）、" 假麻黃" （      │警察局99年5 │
│    │              │          │  Pseudoephe drine）等成分│月6日中市警 │
│    │              │          │  。                      │鑑字第099003│
│    │              │          │                          │2820號函）】│
├──┼───────┼─────┼─────────────┼──────┤
│  │玻璃杯（內裝粉│臺中縣太平│經檢視為粉紅色透明液體及褐│同上        │
│    │紅色透明液體及│市○○○街│色液體。                  │【鑑定書鑑定│
│    │褐色液體）    │6號1樓廚房│1.檢出"Benzyl cyanide"（苯│結果所載之「│
│    │              │          │  乙）、"Benzeneacetamid│包裝玻璃瓶」│
│    │【即圖 (一)原 │          │  e"、"Benzeneacetic acid"│為採證單位所│
│    │編號20（原審卷│          │  （苯醋酸）、"Phenylaceto│提供（臺中市│
│    │第30頁上方照片│          │  ne"（苯丙酮）、"α-Pheny│警察局99年5 │
│    │）】          │          │  lacetoacetonitrile"等成 │月6日中市警 │
│    │              │          │  分。                    │鑑字第099003│
│    │              │          │2.未檢出二級毒品"甲基安非 │2820號函）】│
│    │              │          │  他命"（Methamphetamine）│            │
│    │              │          │  及四級毒品：毒品先驅原料│            │
│    │              │          │  "麻黃"（Ephedrine）、 │            │
│    │              │          │  "假麻黃"（Pseudoephedr│            │
│    │              │          │  ine）等成分。           │            │
├──┼───────┼─────┼─────────────┼──────┤
│  │三角錐玻璃杯（│同上      │經檢視為淡褐色黏稠狀液體。│同上        │
│    │內裝淡褐色黏稠│          │1.未檢出二級毒品"甲基安非 │【鑑定書鑑定│
│    │狀液體）      │          │  他命"（Methamphetamine）│結果所載之「│
│    │              │          │  及四級毒品：毒品先驅原料│包裝玻璃瓶」│
│    │【即圖 (一)原 │          │  "麻黃"（Ephedrine）、 │為採證單位所│
│    │編號21（原審卷│          │  "假麻黃"（Pseudoephedr│提供（臺中市│
│    │第30頁反面上方│          │  ine）等成分。           │警察局99年5 │
│    │照片）】      │          │                          │月6日中市警 │
│    │              │          │                          │鑑字第099003│
│    │              │          │                          │2820號函）】│
├──┼───────┼─────┼─────────────┼──────┤
│  │玻璃杯（內裝淡│同上      │經檢視為淡黃色透明液體。  │同上        │
│    │黃色透明液體）│          │1.檢出"Benzyl cyanide"（苯│【鑑定書鑑定│
│    │              │          │  乙）、"Benzeneacetamid│結果所載之「│
│    │【即圖 (一)原 │          │  e"、"Benzeneacetic acid"│包裝玻璃瓶」│
│    │編號22（原審  │          │  （苯醋酸）、"Phenylaceto│為採證單位所│
│    │卷第30頁反面下│          │  ne"（苯丙酮）、"α-Pheny│提供（臺中市│
│    │方照片）】    │          │  lacetoacetonitrile"等成 │警察局99年5 │
│    │              │          │  分。                    │月6日中市警 │
│    │              │          │2.未檢出二級毒品"甲基安非 │鑑字第099003│
│    │              │          │  他命"（Methamphetamine）│2820號函）】│
│    │              │          │  及四級毒品：毒品先驅原料│            │
│    │              │          │  "麻黃"（Ephedrine）、 │            │
│    │              │          │  "假麻黃"（Pseudoephedr│            │
│    │              │          │  ine）等成分。           │            │
├──┼───────┼─────┼─────────────┼──────┤
│  │塑膠杯        │同上      │經檢視為淡粉紅色透明液體及│同上        │
│    │              │          │紅褐色液體。              │【鑑定書鑑定│
│    │【即圖 (一)原 │          │1.檢出"Benzyl cyanide"（苯│結果所載之「│
│    │編號23（原審卷│          │  乙）、"Benzeneacetic a│包裝玻璃瓶」│
│    │第31頁上方照片│          │  cid"（苯醋酸）、"Phenyla│為採證單位所│
│    │）】          │          │  cetone"（苯丙酮）、"α-P│提供（臺中市│
│    │              │          │  henylacetoacetonitrile" │警察局99年5 │
│    │              │          │  等成分。                │月6日中市警 │
│    │              │          │2.未檢出二級毒品"甲基安非 │鑑字第099003│
│    │              │          │  他命"（Methamphetamine）│2820號函）】│
│    │              │          │  及四級毒品：毒品先驅原料│            │
│    │              │          │  "麻黃"（Ephedrine）、 │            │
│    │              │          │  "假麻黃"（Pseudoephedr│            │
│    │              │          │  ine）等成分。           │            │
├──┼───────┼─────┼─────────────┼──────┤
│  │玻璃杯（內裝白│同上      │經檢視為白色晶體。        │同上        │
│    │色晶體）      │          │1.未檢出二級毒品"甲基安非 │【鑑定書鑑定│
│    │              │          │  他命"（Methamphetamine）│結果所載之「│
│    │【即圖 (一)原 │          │  及四級毒品：毒品先驅原料│包裝玻璃瓶」│
│    │編號24（原審卷│          │  "麻黃"（Ephedrine）、 │為採證單位所│
│    │第31頁下方照片│          │  "假麻黃"（Pseudoephedr│提供（臺中市│
│    │）】          │          │  ine）等成分。           │警察局99年5 │
│    │              │          │                          │月6日中市警 │
│    │              │          │                          │鑑字第099003│
│    │              │          │                          │2820號函）】│
├──┼───────┼─────┼─────────────┼──────┤
│  │電鍋          │同上      │經檢視為黃色黏稠物質。    │同上        │
│    │              │          │1.未檢出二級毒品"甲基安非 │【鑑定書鑑定│
│    │【即圖 (一)原 │          │  他命"（Methamphetamine）│結果所載之「│
│    │編號26（原審卷│          │  及四級毒品：毒品先驅原料│包裝玻璃瓶」│
│    │第31頁反面下方│          │  "麻黃"（Ephedrine）、 │為採證單位所│
│    │照片）】      │          │  "假麻黃"（Pseudoephedr│提供（臺中市│
│    │              │          │  ine）等成分。           │警察局99年5 │
│    │              │          │                          │月6日中市警 │
│    │              │          │                          │鑑字第099003│
│    │              │          │                          │2820號函）】│
├──┼───────┼─────┼─────────────┼──────┤
│  │POLO玻璃杯    │臺中縣太平│經檢視為玻璃杯1個，其內有 │同上        │
│    │              │市○○○街│筷子及褐色黏稠狀物質，因該│【1.鑑定書所│
│    │【即圖 (一)原 │10號2樓   │褐色黏稠狀物質無法有效分離│載鑑定結果十│
│    │編號27（原審卷│          │秤重，故取酌量鑑定。      │二、編號A3證│
│    │第32頁）】    │          │(一)檢出"Benzyl cyanide"（│物，係鑑定結│
│    │              │          │  苯乙）、"Benzeneacetam│果九、編號27│
│    │              │          │  ide"、"Benzeneacetic aci│證物之原物。│
│    │              │          │  d"（苯醋酸）、"Phenylace│2.鑑定結果九│
│    │              │          │  tone"（苯丙酮）、"α-Phe│、編號27證物│
│    │              │          │  nylacetoacetonitrile"等 │內所載「2根 │
│    │              │          │  分。                    │棉棒」，係採│
│    │              │          │(二)未檢出二級毒品"甲基安 │證單位所置入│
│    │              │          │  非他命"（Methamphetamine│，非現場查扣│
│    │              │          │  ）及四級毒品：毒品先驅原│之證物（臺中│
│    │              │          │  料"麻黃"（Ephedrine） │市警察局99年│
│    │              │          │  、"假麻黃"（Pseudoephe│5月6日中市警│
│    │              │          │  drine）等成分。         │鑑字第099003│
│    │              │          │                          │2820號函）】│
├──┼───────┼─────┼─────────────┼──────┤
│  │陶瓷漏斗（內有│臺中縣太平│經檢視為陶瓷漏斗，內有黑色│同上        │
│    │黑色粉末）    │市○○○街│粉末。                    │            │
│    │              │6號1樓廚房│(一)驗前毛重444.33公克【包│            │
│    │【即圖 (一)原 │          │  裝陶瓷漏斗重432.11公克】│            │
│    │編號17-1（聲拘│          │(二)                      │            │
│    │卷第14頁反面）│          │  1.取5.19公克鑑定用罄，餘│            │
│    │】            │          │    7.23公克。            │            │
│    │              │          │  2.檢出"Benzyl cyanide"  │            │
│    │              │          │    （苯乙）、"Benzeneac│            │
│    │              │          │    etamide"、"Phenylaceto│            │
│    │              │          │    ne "（苯丙酮）等成分。│            │
│    │              │          │  3.未檢出二級毒品"甲基安 │            │
│    │              │          │    非他命"（Methamphetami│            │
│    │              │          │    ne）及四級毒品：毒品先│            │
│    │              │          │    驅原料"麻黃"（Ephedr│            │
│    │              │          │    ine）、"假麻黃"（Pse│            │
│    │              │          │    udoephedrine）等成分  │            │
│    │              │          │    。                    │            │
├──┼───────┼─────┼─────────────┼──────┤
│  │白色紙張2張（ │同上      │1.經檢視為白色紙張2 張，其│同上        │
│    │上有白色殘渣）│          │  表面均有白色殘渣，均以甲│            │
│    │              │          │  醇溶劑洗滌其表面，取其洗│            │
│    │【即圖 (一)原 │          │  滌液合併鑑定。          │            │
│    │編號25（原審卷│          │2.未檢出二級毒品" 甲基安非│            │
│    │第31頁反面上方│          │  他命" （Methamphetamine │            │
│    │照片）】      │          │  ）及四級毒品：毒品先驅原│            │
│    │              │          │  料" 麻黃" （Ephedrine │            │
│    │              │          │  ）、" 假麻黃" （      │            │
│    │              │          │  Pseudoephedrine ）等成分│            │
│    │              │          │  。                      │            │
├──┼───────┼─────┼─────────────┼──────┤
│  │塑膠桶        │同上      │經檢視為透明液體。（酸鹼值│內政部警政署│
│    │              │          │約0）                     │刑事警察局98│
│    │【即桶身標有「│          │1.檢出HCl（鹽酸）成分。   │年12月3日刑 │
│    │FUS」之字樣（ │          │2.未檢出二級毒品"甲基安非 │鑑字第098016│
│    │原審卷第36頁之│          │  他命"（Methamphetamine）│0659號鑑定書│
│    │相片編號65）】│          │  、"3,4-亞甲基雙氧甲基安 │（原審卷第17│
│    │              │          │  非他命"（MDMA；3,4-methy│1頁）       │
│    │              │          │  lenedioxymethamphetamine│【鑑定書鑑定│
│    │              │          │  ，俗稱快樂丸）、三級毒品│結果所載之「│
│    │              │          │  "愷他命"（Ketamine，又稱│包裝玻璃瓶」│
│    │              │          │  K他命）等常見毒品成分。 │為採證單位所│
│    │              │          │                          │提供（臺中市│
│    │              │          │                          │警察局99年5 │
│    │              │          │                          │月6日中市警 │
│    │              │          │                          │鑑字第099003│
│    │              │          │                          │2820號函）】│
├──┼───────┼─────┼─────────────┼──────┤
│  │塑膠杯        │臺中縣太平│經檢視為內有深咖啡色黏稠狀│內政部警政署│
│    │              │市○○○街│物體殘留，因該黏稠狀物質無│刑事警察局98│
│    │【即瓶身貼有不│6號       │法與塑膠杯有效分離秤重，故│年12月29日刑│
│    │明2之標籤（本 │          │取酌量鑑定。              │鑑字第098017│
│    │院卷第36頁反頁│          │1.檢出"Benzyl cyanide"（  │0643號鑑定書│
│    │之相片編號67）│          │  苯乙）、"Benzeneacetam│（原審卷第55│
│    │】            │          │  ide"、"Benzeneacetic aci│頁）        │
│    │              │          │  d"（苯醋酸）、"α-Phenyl│            │
│    │              │          │  acetoacetonitrile"等成分│            │
│    │              │          │  。                      │            │
│    │              │          │2.未檢出二級毒品" 甲基安非│            │
│    │              │          │  他命" （Methamphetamine │            │
│    │              │          │  ）及四級毒品：毒品先驅原│            │
│    │              │          │  料"麻 黃" （Ephedrine │            │
│    │              │          │  ）、" 假麻黃" （      │            │
│    │              │          │  Pseudoephe drine）等成分│            │
│    │              │          │  。                      │            │
│    │              │          │                          │            │
├──┼───────┼─────┼─────────────┼──────┤
│  │Formic Acid   │臺中縣太平│經檢視為透明液體，酌量取樣│內政部警政署│
│    │              │市○○○街│鑑定。                    │刑事警察局99│
│    │【即圖 (一)原 │6號1樓客廳│檢出"Formic acid"（甲酸） │年3月11日刑 │
│    │編號4-1（原審 │          │成分。                    │鑑字第099001│
│    │卷第102頁）】 │          │                          │6961號鑑定書│
│    │              │          │                          │（原審卷第94│
│    │              │          │                          │-96頁）     │
├──┼───────┼─────┼─────────────┼──────┤
│  │鋅粉          │同上      │經檢視為黑色塊狀物，酌量取│同上        │
│    │              │          │樣鑑定。                  │            │
│    │【即圖 (一)原 │          │檢出"Zn"（鋅）成分。      │            │
│    │編號4-2（原審 │          │                          │            │
│    │卷第102頁反面 │          │                          │            │
│    │上方照片）】  │          │                          │            │
├──┼───────┼─────┼─────────────┼──────┤
│  │Methylaminolos│同上      │經檢視為透明液體，酌量取樣│同上        │
│    │ung           │          │鑑定。                    │            │
│    │              │          │檢出"Methylamine"（甲胺） │            │
│    │【即圖 (一)原 │          │成分。                    │            │
│    │編號4-3（原審 │          │                          │            │
│    │卷第102頁反面 │          │                          │            │
│    │下方照片）】  │          │                          │            │
├──┼───────┼─────┼─────────────┼──────┤
│  │Benzoylchlorid│同上      │經鑑定人員檢視為空瓶。    │同上        │
│    │-空瓶         │          │                          │            │
│    │              │          │                          │            │
│    │【即圖 (一)原 │          │                          │            │
│    │編號4-4-1（本 │          │                          │            │
│    │院卷第103頁正 │          │                          │            │
│    │面下方照片）】│          │                          │            │
├──┼───────┼─────┼─────────────┼──────┤
│  │Benzylchloride│同上      │經檢視為透明液體，酌量取樣│同上        │
│    │              │          │鑑定。                    │            │
│    │【即圖 (一)原 │          │檢出"Benzyl chloride"（氯 │            │
│    │編號4-4-2（本 │          │甲苯）成分。              │            │
│    │院卷第103頁正 │          │                          │            │
│    │面下方照片）】│          │                          │            │
├──┼───────┼─────┼─────────────┼──────┤
│  │Propionsaurech│同上      │經檢視為透明液體，酌量取樣│同上        │
│    │lorid         │          │鑑定。                    │            │
│    │              │          │檢出"Propionyl chloride " │            │
│    │【即圖 (一)原 │          │（丙醯氯）成分。          │            │
│    │編號4-5（原審 │          │                          │            │
│    │卷第104頁反面 │          │                          │            │
│    │）】          │          │                          │            │
├──┼───────┼─────┼─────────────┼──────┤
│  │Aluminium Chlo│同上      │經檢視為白色粉末，酌量取樣│同上        │
│    │ride anhydrous│          │鑑定。                    │            │
│    │（98%）       │          │檢出"AlCl "（三氯化鋁）成 │            │
│    │              │          │分。                      │            │
│    │【即圖 (一)原 │          │                          │            │
│    │編號4-7（原審 │          │                          │            │
│    │卷第105頁正面 │          │                          │            │
│    │）】          │          │                          │            │
├──┼───────┼─────┼─────────────┼──────┤
│  │Hidroxilaamoni│同上      │經檢視為白色晶體，酌量取樣│同上        │
│    │o sulfato     │          │鑑定。                    │            │
│    │              │          │檢出"（NH OH）SO "（硫酸羥│            │
│    │【即圖 (一)原 │          │胺）成分。                │            │
│    │編號4-8（原審 │          │                          │            │
│    │卷第105頁反面 │          │                          │            │
│    │）】          │          │                          │            │
├──┼───────┼─────┼─────────────┼──────┤
│  │褐色玻璃罐（瓶│同上      │經檢視為透明液體，酌量取樣│同上        │
│    │身手寫00700字 │          │鑑定。                    │            │
│    │樣）          │          │檢出"Acetic anhydride"（醋│            │
│    │              │          │酸酐）成分。              │            │
│    │【即圖 (一)原 │          │                          │            │
│    │編號4-9（原審 │          │                          │            │
│    │卷第106頁正面 │          │                          │            │
│    │）】          │          │                          │            │
├──┼───────┼─────┼─────────────┼──────┤
│  │Formamide     │同上      │經檢視為透明液體，酌量取樣│同上        │
│    │              │          │鑑定。                    │            │
│    │【即圖 (一)原 │          │檢出"Formamide"（甲醯胺） │            │
│    │編號4-10（原審│          │成分。                    │            │
│    │卷第106頁反面 │          │                          │            │
│    │）】          │          │                          │            │
├──┼───────┼─────┼─────────────┼──────┤
│  │二氧化錳      │同上      │經檢視為黑色粉末，酌量取樣│同上        │
│    │              │          │鑑定。                    │            │
│    │【即圖 (一)原 │          │檢出"MnO "（二氧化錳）成分│            │
│    │編號4-11（原審│          │。                        │            │
│    │卷第107頁正面 │          │                          │            │
│    │）】          │          │                          │            │
├──┼───────┼─────┼─────────────┼──────┤
│  │Methylamine（ │同上      │經檢視為透明液體，酌量取樣│同上        │
│    │40%）         │          │鑑定。                    │            │
│    │              │          │檢出"Methylamine"（甲胺） │            │
│    │【即圖 (一)原 │          │成分。                    │            │
│    │編號4-12（原審│          │                          │            │
│    │卷第107頁反面 │          │                          │            │
│    │）】          │          │                          │            │
├──┼───────┼─────┼─────────────┼──────┤
│  │Aluminium Chlo│同上      │經檢視為白色粉末，酌量取樣│同上        │
│    │ride anhydrous│          │鑑定。                    │            │
│    │（98%）       │          │檢出"AlCl "（三氯化鋁）成 │            │
│    │              │          │分。                      │            │
│    │【即圖 (一)原 │          │                          │            │
│    │編號5（原審卷 │          │                          │            │
│    │第108頁正面） │          │                          │            │
│    │】            │          │                          │            │
├──┼───────┼─────┼─────────────┼──────┤
│  │Benzyl cyanide│同上      │經檢視為透明液體，酌量取樣│同上        │
│    │              │          │鑑定。                    │            │
│    │【即圖 (一)原 │          │檢出"Benzyl cyanide"（苯乙│            │
│    │編號6（原審卷 │          │）成分。                │            │
│    │第108頁反面） │          │                          │            │
│    │】            │          │                          │            │
├──┼───────┼─────┼─────────────┼──────┤
│  │Acetic acid,  │同上      │經檢視為透明液體，酌量取樣│同上        │
│    │Glacial       │          │鑑定。                    │            │
│    │              │          │檢出"Acetic acid"（醋酸） │            │
│    │【即圖(一)原編│          │成分。                    │            │
│    │號7-1-1（原審 │          │                          │            │
│    │卷第109頁正面 │          │                          │            │
│    │）】          │          │                          │            │
├──┼───────┼─────┼─────────────┼──────┤
│  │Acetic acid,  │同上      │經檢視為透明液體，酌量取樣│同上        │
│    │Glacial       │          │鑑定。                    │            │
│    │              │          │檢出"Acetic acid"（醋酸） │            │
│    │【即圖(一)原編│          │成分。                    │            │
│    │號7-1-2（原審 │          │                          │            │
│    │卷第109頁正面 │          │                          │            │
│    │）】          │          │                          │            │
├──┼───────┼─────┼─────────────┼──────┤
│  │Ethyl－acetoac│同上      │經檢視為透明液體，酌量取樣│同上        │
│    │etate         │          │鑑定。                    │            │
│    │              │          │檢出"Ethyl acetoacetate"  │            │
│    │【即圖 (一)原 │          │（乙醯乙酸乙酯）成分。    │            │
│    │編號7-2（原審 │          │                          │            │
│    │卷第109頁反面 │          │                          │            │
│    │）】          │          │                          │            │
├──┼───────┼─────┼─────────────┼──────┤
│  │Ethyl acetate │同上      │經檢視為透明液體，酌量取樣│同上        │
│    │              │          │鑑定。                    │            │
│    │【即圖 (一)原 │          │檢出"Ethyl acetate"（乙酸 │            │
│    │編號7-3（原審 │          │乙酯）成分。              │            │
│    │卷第110頁正面 │          │                          │            │
│    │）】          │          │                          │            │
├──┼───────┼─────┼─────────────┼──────┤
│  │濃氨水        │同上      │經檢視為透明液體，酌量取樣│同上        │
│    │              │          │鑑定。                    │            │
│    │【即圖 (一)原 │          │檢出"NH OH"（氨水）成分。 │            │
│    │編號7-4（原審 │          │                          │            │
│    │卷第110頁反面 │          │                          │            │
│    │）】          │          │                          │            │
├──┼───────┼─────┼─────────────┼──────┤
│  │棕色片狀晶體  │同上      │經檢視為棕色片狀晶體，酌量│同上        │
│    │              │          │取樣鑑定。                │            │
│    │【即圖 (一)原 │          │檢出"CrO "（鉻酸「三氧化鉻│            │
│    │編號7-5（原審 │          │」）成分。                │            │
│    │卷第111頁正面 │          │                          │            │
│    │】            │          │                          │            │
├──┼───────┼─────┼─────────────┼──────┤
│  │Sodium ethylat│同上      │經檢視為白色粉末殘渣，酌量│同上        │
│    │e             │          │取樣鑑定。                │            │
│    │              │          │檢出"Sodium ethylate"（乙 │            │
│    │【即圖 (一)原 │          │醇鈉）成分。              │            │
│    │編號8-1（原審 │          │                          │            │
│    │卷第111頁反面 │          │                          │            │
│    │）】          │          │                          │            │
├──┼───────┼─────┼─────────────┼──────┤
│  │酒石酸        │同上      │經檢視為白色粉末，酌量取樣│同上        │
│    │              │          │鑑定。                    │            │
│    │【即圖 (一)原 │          │檢出"Tartaric acid"（酒石 │            │
│    │編號8-2（原審 │          │酸）成分。                │            │
│    │卷第112頁正面 │          │                          │            │
│    │上方照片）】  │          │                          │            │
├──┼───────┼─────┼─────────────┼──────┤
│  │Sodium Borohyd│同上      │經檢視為白色顆粒，酌量取樣│同上        │
│    │ride          │          │鑑定。                    │            │
│    │              │          │檢出"Sodium Borohydride"（│            │
│    │【即圖 (一)原 │          │硼氫化鈉）成分。          │            │
│    │編號8-3（原審 │          │                          │            │
│    │卷第112頁正面 │          │                          │            │
│    │下方照片）】  │          │                          │            │
├──┼───────┼─────┼─────────────┼──────┤
│  │Propionsaurech│同上      │經檢視為透明液體，酌量取樣│同上        │
│    │lorid         │          │鑑定。                    │            │
│    │              │          │檢出"Propionyl chloride"  │            │
│    │【即圖 (一)原 │          │（丙醯氯）成分。          │            │
│    │編號8-4（原審 │          │                          │            │
│    │卷第113頁正面 │          │                          │            │
│    │上方照片）】  │          │                          │            │
├──┼───────┼─────┼─────────────┼──────┤
│  │EAC-空瓶      │同上      │經鑑定人員檢視為空瓶。    │同上        │
│    │              │          │                          │            │
│    │【即圖(一)原編│          │                          │            │
│    │號8-5-1（原審 │          │                          │            │
│    │卷第113頁正面 │          │                          │            │
│    │下方照片）】  │          │                          │            │
├──┼───────┼─────┼─────────────┼──────┤
│  │EAC           │同上      │經檢視為透明液體，酌量取樣│同上        │
│    │              │          │鑑定。                    │            │
│    │【即圖 (一)原 │          │檢出"Ethyl acetate"（乙酸 │            │
│    │編號8-5-2（本 │          │乙酯）成分。              │            │
│    │院卷第113頁反 │          │                          │            │
│    │面上方照片）】│          │                          │            │
├──┼───────┼─────┼─────────────┼──────┤
│  │N,N-Dimethylfo│同上      │經檢視為透明液體，酌量取樣│同上        │
│    │rmamide       │          │鑑定。                    │            │
│    │              │          │檢出"N,N-Dimethylformamide│            │
│    │【即圖 (一)原 │          │（N,N-二甲基甲醯胺）成分。│            │
│    │編號8-6（原審 │          │                          │            │
│    │卷第113頁反面 │          │                          │            │
│    │下方照片）】  │          │                          │            │
├──┼───────┼─────┼─────────────┼──────┤
│  │淡黃色液體    │同上      │經檢視為淡黃色液體，酌量取│同上        │
│    │              │          │樣鑑定。                  │            │
│    │【即圖 (一)原 │          │檢出"Ethyl phenyl ketone" │            │
│    │編號8-7（原審 │          │（乙基苯基酮）成分。      │            │
│    │卷第114頁正面 │          │                          │            │
│    │下方照片）】  │          │                          │            │
├──┼───────┼─────┼─────────────┼──────┤
│  │Iodine        │臺中縣太平│經檢視為黑色球狀晶體，酌量│同上        │
│    │              │市○○○街│取樣鑑定。                │            │
│    │【即圖 (一)原 │6號1樓廚房│檢出"I "（碘）成分。      │            │
│    │編號12-2（原審│          │                          │            │
│    │卷第114頁反面 │          │                          │            │
│    │）】          │          │                          │            │
├──┼───────┼─────┼─────────────┼──────┤
│  │酒精          │同上      │經檢視為透明液體，酌量取樣│同上        │
│    │              │          │鑑定。                    │            │
│    │【即圖 (一)原 │          │未檢出二級毒品"甲基安非他 │            │
│    │編號12-3-1（本│          │命"（Methylamphetamine）及│            │
│    │院卷第115頁正 │          │四級毒品：毒品先驅原料"麻 │            │
│    │面）】        │          │黃"（Ephedrine）、"假麻 │            │
│    │              │          │黃"（Pseudoephedrine）等│            │
│    │              │          │成分                      │            │
│    │              │          │。                        │            │
├──┼───────┼─────┼─────────────┼──────┤
│  │酒精          │同上      │經檢視為透明液體，酌量取樣│同上        │
│    │              │          │鑑定。                    │            │
│    │【即圖 (一)原 │          │檢出酒精成分。            │            │
│    │編號12-3-2（本│          │                          │            │
│    │院卷第115頁正 │          │                          │            │
│    │面）】        │          │                          │            │
├──┼───────┼─────┼─────────────┼──────┤
│  │酒精          │同上      │經檢視為透明液體，酌量取樣│同上        │
│    │              │          │鑑定。                    │            │
│    │【即圖 (一)原 │          │檢出酒精成分。            │            │
│    │編號12-3-3（本│          │                          │            │
│    │院卷第115頁正 │          │                          │            │
│    │面）】        │          │                          │            │
├──┼───────┼─────┼─────────────┼──────┤
│  │Benzene-空瓶  │同上      │經鑑定人員檢視為空瓶。    │同上        │
│    │              │          │                          │            │
│    │【即圖 (一)原 │          │                          │            │
│    │編號15（原審卷│          │                          │            │
│    │第115頁反面） │          │                          │            │
│    │】            │          │                          │            │
├──┼───────┼─────┼─────────────┼──────┤
│  │Acetic anhydri│同上      │經鑑定人員檢視為空瓶。    │同上        │
│    │de-空瓶       │          │                          │            │
│    │              │          │                          │            │
│    │【即圖(一)原編│          │                          │            │
│    │號16（原審卷第│          │                          │            │
│    │116頁正面）】 │          │                          │            │
├──┼───────┼─────┼─────────────┼──────┤
│  │Aluminium chlo│同上      │經檢視為淡黃色粉末，酌量取│同上        │
│    │ride anhyd.   │          │樣鑑定。                  │            │
│    │              │          │檢出"AlCl "（三氯化鋁）成 │            │
│    │【即圖 (一)原 │          │分。                      │            │
│    │編號19-1（原審│          │                          │            │
│    │卷第116頁反面 │          │                          │            │
│    │）】          │          │                          │            │
├──┼───────┼─────┼─────────────┼──────┤
│  │THF           │同上      │經檢視為透明液體，酌量取樣│同上        │
│    │              │          │鑑定。                    │            │
│    │【即圖 (一)原 │          │檢出"THF"（四氫喃）成分 │            │
│    │編號19-2（原審│          │。                        │            │
│    │卷第117頁正面 │          │                          │            │
│    │）】          │          │                          │            │
├──┼───────┼─────┼─────────────┼──────┤
│  │Sulfuric acid │同上      │經檢視為透明液體，酌量取樣│同上        │
│    │              │          │鑑定。                    │            │
│    │【即圖 (一)原 │          │檢出"Sulfuric acid"（硫酸 │            │
│    │編號19-3（原審│          │）成分。                  │            │
│    │卷第117頁反面 │          │                          │            │
│    │）】          │          │                          │            │
├──┼───────┼─────┼─────────────┼──────┤
│  │甲苯          │同上      │經檢視為透明液體，酌量取樣│同上        │
│    │              │          │鑑定。                    │            │
│    │【即圖 (一)原 │          │檢出"Toluene"（甲苯）成分 │            │
│    │編號12-1（原審│          │。                        │            │
│    │卷第118頁正面 │          │                          │            │
│    │上方照片）】  │          │                          │            │
├──┼───────┼─────┼─────────────┼──────┤
│  │甲苯          │同上      │經檢視為透明液體，酌量取樣│同上        │
│    │              │          │鑑定。                    │            │
│    │【即圖 (一)原 │          │檢出"Toluene"（甲苯）成分 │            │
│    │編號11-3（原審│          │。                        │            │
│    │卷第118頁正面 │          │                          │            │
│    │下方照片）】  │          │                          │            │
├──┼───────┼─────┼─────────────┼──────┤
│  │Ethyl Ether   │臺中縣太平│經檢視為透明液體，酌量取樣│同上        │
│    │              │市○○○街│鑑定。                    │            │
│    │【即圖 (一)原 │6號1樓客廳│檢出"Ether"（乙醚）成分。 │            │
│    │編號4-14（原審│          │                          │            │
│    │卷第118頁反面 │          │                          │            │
│    │上方照片）】  │          │                          │            │
├──┼───────┼─────┼─────────────┼──────┤
│  │Aluminum Oxide│臺中縣太平│經檢視為白色粉末，酌量取樣│同上        │
│    │              │市○○○街│鑑定。                    │            │
│    │【即瓶身貼有42│10號2樓   │檢出"Al O "（三氧化二鋁） │            │
│    │之標籤（原審卷│          │成分。                    │            │
│    │第122頁之相片 │          │                          │            │
│    │編號82）】    │          │                          │            │
├──┼───────┼─────┼─────────────┼──────┤
│  │Acetic acid   │臺中縣太平│經檢視為透明液體，酌量取樣│同上        │
│    │              │市○○○街│鑑定。                    │            │
│    │【即圖 (一)原 │6號1樓客廳│檢出"Acetic acid"（醋酸） │            │
│    │編號4-13（原審│          │成分。                    │            │
│    │卷第119頁反面 │          │                          │            │
│    │上方照片）】  │          │                          │            │
├──┼───────┼─────┼─────────────┼──────┤
│  │鹽            │臺中縣太平│經檢視為白色晶體，酌量取樣│同上        │
│    │              │市○○○街│鑑定。                    │            │
│    │【即瓶身貼有43│10號2樓   │檢出"NaCl"（氯化鈉）成分。│            │
│    │之標籤（原審卷│          │                          │            │
│    │第122頁反頁之 │          │                          │            │
│    │相片編號84）】│          │                          │            │
├──┼───────┼─────┼─────────────┼──────┤
│  │透明液體      │同上      │經檢視為透明液體，酌量取樣│同上        │
│    │              │          │鑑定。                    │            │
│    │【即瓶身貼有44│          │檢出"HCl"（鹽酸）成分。   │            │
│    │之標籤（原審卷│          │                          │            │
│    │第123頁之相片 │          │                          │            │
│    │編號86）】    │          │                          │            │
├──┼───────┼─────┼─────────────┼──────┤
│  │冰醋酸-空瓶   │臺中縣太平│經鑑定人員檢視為空瓶。    │同上        │
│    │              │市○○○街│                          │            │
│    │【即圖 (一)原 │6號1樓客廳│                          │            │
│    │編號8B（原審卷│          │                          │            │
│    │第122頁正面上 │          │                          │            │
│    │方照片）】    │          │                          │            │
├──┼───────┼─────┼─────────────┼──────┤
│  │甲醇鈉        │臺中縣太平│經檢視為白色粉末，酌量取樣│同上        │
│    │              │市○○○街│鑑定。                    │            │
│    │【即圖 (一)原 │6號1樓廚房│檢出"Sodium methoxide"（甲│            │
│    │編號10（原審卷│          │醇鈉）成分。              │            │
│    │第121頁反面上 │          │                          │            │
│    │方照片）】    │          │                          │            │
├──┼───────┼─────┼─────────────┼──────┤
│  │甲安（手寫字）│臺中縣太平│經檢視為透明液體，酌量取樣│同上        │
│    │              │市○○○街│鑑定。                    │            │
│    │【即圖 (一)原 │6號1樓客廳│檢出"Methylamine"（甲胺） │            │
│    │編號4-6（原審 │          │成分。                    │            │
│    │卷第119頁上方 │          │                          │            │
│    │照片）】      │          │                          │            │
├──┼───────┼─────┼─────────────┼──────┤
│  │HCl           │臺中縣太平│經檢視為透明液體，酌量取樣│內政部警政署│
│    │              │市○○○街│鑑定。                    │刑事警察局99│
│    │【即圖 (一)原 │6號1樓廚房│檢出"HCl"（鹽酸）成分。   │年6月24日刑 │
│    │編號11-1（原審│          │                          │鑑字第099008│
│    │卷第262頁正面 │          │                          │2236號鑑定書│
│    │）】          │          │                          │（原審卷第26│
│    │              │          │                          │8頁）       │
├──┼───────┼─────┼─────────────┼──────┤
│  │THF           │同上      │經鑑定人員檢視為空瓶。    │同上        │
│    │              │          │                          │            │
│    │【即圖 (一)原 │          │                          │            │
│    │編號11-2（原審│          │                          │            │
│    │卷第262頁反面 │          │                          │            │
│    │）】          │          │                          │            │
├──┼───────┼─────┼─────────────┼──────┤
│  │甲醇          │同上      │經鑑定人員檢視為空瓶。    │同上        │
│    │              │          │                          │            │
│    │【即圖 (一)原 │          │                          │            │
│    │編號17-2（原審│          │                          │            │
│    │卷第263頁正面 │          │                          │            │
│    │）】          │          │                          │            │
├──┼───────┼─────┼─────────────┼──────┤
│  │THF           │同上      │經檢視為透明液體，酌量取樣│同上        │
│    │              │          │鑑定。                    │            │
│    │【即圖 (一)原 │          │檢出"THF"（四氫喃）成分 │            │
│    │編號17-3（原審│          │。                        │            │
│    │卷第263頁反面 │          │                          │            │
│    │）】          │          │                          │            │
├──┼───────┼─────┼─────────────┼──────┤
│  │Benzyl Chlorid│同上      │經檢視為透明液體，酌量取樣│同上        │
│    │e             │          │鑑定。                    │            │
│    │              │          │檢出"Benzyl chloride"（氯 │            │
│    │【即圖 (一)原 │          │甲苯）成分。              │            │
│    │編號18-1（原審│          │                          │            │
│    │卷第264頁正面 │          │                          │            │
│    │）】          │          │                          │            │
├──┼───────┼─────┼─────────────┼──────┤
│  │tetrahydrofura│同上      │經鑑定人員檢視為空瓶。    │同上        │
│    │n             │          │                          │            │
│    │              │          │                          │            │
│    │【即圖 (一)原 │          │                          │            │
│    │編號18-2（原審│          │                          │            │
│    │卷第264頁反面 │          │                          │            │
│    │）】          │          │                          │            │
├──┼───────┼─────┼─────────────┼──────┤
│  │Hydrochloric a│臺中縣太平│經檢視為透明液體，酌量取樣│同上        │
│    │cid           │市○○○街│鑑定。                    │            │
│    │              │6號2樓    │檢出"HCl"（鹽酸）成分。   │            │
│    │【即圖 (二)原 │          │                          │            │
│    │編號1（原審卷 │          │                          │            │
│    │第265頁正面） │          │                          │            │
│    │】            │          │                          │            │
├──┼───────┼─────┼─────────────┼──────┤
│  │Benzene       │同上      │經鑑定人員檢視為空瓶。    │同上        │
│    │              │          │                          │            │
│    │【即圖(二)原編│          │                          │            │
│    │號3-1（原審卷 │          │                          │            │
│    │第265頁反面） │          │                          │            │
│    │】            │          │                          │            │
├──┼───────┼─────┼─────────────┼──────┤
│  │酒精          │同上      │經檢視為透明液體，酌量取樣│同上        │
│    │              │          │鑑定。                    │            │
│    │【即圖 (二)原 │          │檢出"Ethanol"（乙醇）成分 │            │
│    │編號3-2（原審 │          │。                        │            │
│    │卷第266頁正面 │          │                          │            │
│    │）】          │          │                          │            │
├──┼───────┼─────┼─────────────┼──────┤
│  │Chloroacetone │同上      │經檢視為淡褐色液體，酌量取│同上        │
│    │              │          │樣鑑定。                  │            │
│    │【即圖 (二)原 │          │檢出"Chloroacetone"（氯丙 │            │
│    │編號4-1（原審 │          │酮）成分。                │            │
│    │卷第266頁反面 │          │                          │            │
│    │）】          │          │                          │            │
├──┼───────┼─────┼─────────────┼──────┤
│  │Aluminium Chlo│同上      │經檢視為白色粉末，酌量取樣│同上        │
│    │ride          │          │鑑定。                    │            │
│    │              │          │檢出"AlCl "（三氯化鋁）成 │            │
│    │【即圖 (二)原 │          │分。                      │            │
│    │編號4-2（原審 │          │                          │            │
│    │卷第267頁正面 │          │                          │            │
│    │）】          │          │                          │            │
├──┼───────┼─────┼─────────────┼──────┤
│  │Phenyl acetate│同上      │經檢視為白色粉末，酌量取樣│同上        │
│    │              │          │鑑定。                    │            │
│    │【即圖 (二)原 │          │檢出"Phenylacetic acid"（ │            │
│    │編號4-3（原審 │          │苯乙酸）成分。            │            │
│    │卷第267頁反面 │          │                          │            │
│    │）】          │          │                          │            │
└──┴───────┴─────┴─────────────┴──────┘
附表二
┌────┬─────────────────────┐
│器具類│器皿1 個、器皿1 個、器皿1 個、器皿1 個、實│
│        │驗用玻璃管1 個、實驗用玻璃管1 個、空玻璃瓶│
│        │1 個、空玻璃瓶1 個、漏斗燒瓶1 個、漏斗燒瓶│
│        │1 個、磅秤1 個、電子磅秤1 個、185mm 濾紙1 │
│        │盒、濾紙1 盒、檢測試紙1 盒、器皿（圓球型）│
│        │1 個、實驗用玻璃管（含馬達、電源線、水管）│
│        │1 組、試管2 支、溫度計4 支、水管1 條、攪拌│
│        │機1 組、電子產品（電磁爐）1 台、電子產品（│
│        │電熱器）1 台、電子產品（計時器）1 台、電子│
│        │產品（電鍋）1 台、氫氣鋼瓶1 桶、真空馬達3 │
│        │組、壓力鍋1 個。                          │
├────┼─────────────────────┤
│書面資│被告書寫之筆記2張（即警卷第82、84頁）     │
│料或單據│教科書節錄資料2頁（即警卷第87、88頁）     │
│        │購買化學藥品單據3 紙（即警卷第89、90頁）  │
└────┴─────────────────────┘

司法院資訊處製作；財團法人民間司法改革基金會備份。
